【裁判字號】    95,上易,1617
【裁判日期】    951121
【裁判案由】    竊盜等
【裁判全文】
臺灣高等法院刑事判決                95年度上易字第1617號
上  訴  人  臺灣板橋地方法院檢察署檢察官
被      告  庚○○
                    （另案於臺灣臺北監獄臺北分監執行中）
            乙○○
            辛○○
上列上訴人因被告等竊盜案件，不服臺灣板橋地方法院95年度易
字第924號，中華民國95年6月30日第一審判決（起訴案號：臺灣
板橋地方法院檢察署94年度偵字第20272號、95年度偵字第139、
、6656、6657、6776、7393號、移送併案審理案號：95年度偵字
第11063、13008、14033、16111、16738、17360、17617號），
提起上訴，本院判決如下：
    主  文
原判決撤銷。
庚○○連續攜帶兇器毀壞安全設備竊盜，累犯，處有期徒刑貳年
陸月。
乙○○共同連續攜帶兇器毀越門扇竊盜，累犯，處有期徒刑貳年
陸月。扣案機車鑰匙貳支、千斤頂壹個均沒收。
辛○○共同連續攜帶兇器毀越門扇竊盜，累犯，處有期徒刑拾月
。扣案機車鑰匙貳支、千斤頂壹個均沒收。
    事  實
一、庚○○前於民國92年間，因違反毒品危害防制條例案件，經
    臺灣臺北地方法院以92年度簡字第3328號判處有期徒刑5月
    確定，於93年12月13日執行完畢；乙○○前於94年間，因竊
    盜案件，經台灣板橋地方法院以94年度簡字第489號判處有
    期徒刑4月確定，並於94年9月15日易科罰金執行完畢；辛○○前於90年間，因違反毒品危害防制條例案件，經台灣板橋
    地方法院以90年度板簡字第1519號判處有期徒刑6月確定，
    又於92年間，因違反麻醉藥品管理條例案件，經本院以92年
    度上訴字第86號判處有期徒刑10月確定，上開二案經本院以
    92年度聲字第930號裁定應執行有期徒刑1年2月確定；另於
    91年間，因違反毒品危害防制條例案件，經台灣板橋地方法
    院以91年度訴字第684號判處應執行有期徒刑1年5月確定，
    與上開應執行之有期徒刑1年2月接續執行，於94年6月5日縮
    刑期滿執行完畢，詎其等三人仍不知悔改，竟基於意圖為自
    己不法所有之概括犯意，於附表所示之時間、地點，或獨自
    一人，或庚○○與乙○○間，或乙○○與辛○○間，或乙○○與真實姓名年籍不詳綽號「小黑」、「蟑螂」之成年男子
    間，分別基於共同竊盜犯意之聯絡，或由乙○○持其所有之
    鑰匙2支，或由庚○○持其所有，客觀上足以對人之生命、
    身體安全構成威脅，可供兇器使用之螺絲起子、固定鉗等工
    具，或由乙○○、辛○○分持亦可供兇器使用之千斤頂、木
    棍等物，連續以如附表所示之方式，竊取如附表所示被害人
    之財物（詳細犯罪時間、地點、行為人、被害人、行為態樣
    、所得財物、查獲經過及扣案物，均如附表所示）。嗣於94
    年12月15日晚上9時許，為警在台北縣中和市○○路263 巷
    口查獲乙○○，並扣得其所有持以竊盜用之鑰匙2支；復於
    95 年5月18日凌晨3時30分許，為警在台北縣中和市○○路
    430 巷口處查獲辛○○，並扣得其與乙○○共同竊盜所用之
    千斤頂1個。
二、案經臺北縣政府警察局中和分局、永和分局移送臺灣板橋地
    方法院檢察署檢察官偵查起訴暨移送併辦。
    理  由
一、訊據被告乙○○、辛○○就渠等於附表所示之時、地，竊取
    如附表所示被害人之財物之事實，於原審及本院審理中均坦
    承不諱，被告庚○○除否認有為附表編號10之竊行外（被害
    人己○○部分），對其餘如附表所示之犯行皆供承不諱，對
    於被告3人供承不諱之竊行，業據被害人甲○○、癸○、丙○○、壬○○、子○○、丁○○、丑○○、寅○○、戊○、
    林麗君於警詢中指訴失竊情節綦詳，並據證人薛如玲、陳淑
    華、殷宇震於警詢中證述屬實，且有贓物認領保管單、現場
    照片、翻拍照片、內政部警政署刑事警察局出具之指紋鑑驗
    書等（詳如附表所示）附卷可稽，復有鑰匙2支、千斤頂1個
    扣案可證，足徵被告3人上開自白確與事實相符。
二、被告庚○○於本院審理時固否認有為附表編號10之竊行，辯
    稱：伊因工作需由別人開車搭載上班，所以有留下飲料罐在
    別人車上，伊並無竊取該車云云，惟查右揭事實業據被害人
    己○○於警詢時指訴歷歷，且員警在該車駕駛座左側鋁箔包
    飲料罐上採得被告庚○○左拇指之指紋，此有內政部警政署
    刑事警察局於95年1月2日出具之刑紋字第0000000000號指紋
    鑑驗書一件在卷可憑，若被告庚○○僅係搭乘他人駕駛之車
    輛，衡情有其指紋之飲料罐應在該車之右前座處被查獲，而
    非在該車之駕駛座左側，且該車若確由他人駕駛使用，何以
    僅有被告庚○○一人之指紋，況被告庚○○始終未能明確陳
    述何人駕駛該車，應認其前開辯詞，僅係推諉卸責之詞，無
    足採信。本件事證明確，被告3人之犯行均堪認定，應予依
    法論科。
三、查螺絲起子、固定鉗、千斤頂等物，為金屬製品，均甚為堅
    硬銳利，客觀上足以對人之生命、身體造成危害，應屬兇器
    無疑。核被告庚○○所為如附表編號1、2、3、5部分，均係
    犯刑法第321條第1項第2款、第3款之加重竊盜罪；附表編號
    6部分，係犯同法第321條第1項第2款之加重竊盜罪；附表編
    號10部分，係犯同法第320條第1項之普通竊盜罪。被告乙○○所為如附表4、11部分，均係犯同法第320條第1項之普通
    竊盜罪；附表編號6部分，係犯刑法第321條第1項第2款之加
    重竊盜罪；附表編號7部分，係犯刑法第320條第3項、第1項
    之普通竊盜未遂罪；附表編號8部分，係犯刑法第321條第1
    項第4款之加重竊盜罪；附表編號9部分，係犯刑法第321條
    第1項第2款、第3款之加重竊盜罪。被告辛○○所為如附表
    編號7部分，係犯刑法第320條第3項、第1項之普通竊盜未遂
    罪；附表編號9部分，係犯刑法第321條第1項第2款、第3款
    之加重竊盜罪。公訴人雖就附表編號4部分，認被告乙○○
    係犯刑法第321條第1項第1款之加重竊盜罪，惟據被害人壬○○於警詢時陳稱：伊係94年9月20日上午7點多要出門上班
    才發現家中已遭竊等語（見95年度偵字第6776號偵查卷第11
    頁），核與卷附安平派出所所製作各受理各類案件紀錄表上
    之案發時間：「94年9月20日7時00分」（見前開偵查卷第15
    頁）相符，故據被害人壬○○之陳述無法確認遭竊時間係在
    當日凌晨，被告乙○○對此亦未能明確陳述正確時間，應就
    此對被告乙○○為有利認定，當日行竊時間應係上午7時前
    之某時，被告乙○○該部分應係犯刑法第320條第1項之普通
    竊盜罪，起訴法條顯有未洽，惟基本事實仍屬同一，本院自
    應予以審理，並變更起訴法條。公訴人又就附表編號6部分
    ，認被告乙○○係犯刑法第321條第1項第1款之加重竊盜罪
    、被告庚○○係犯刑法第321條第1項第3款之加重竊盜罪，
    惟據被告乙○○於警訊時自白當日係下午5時許爬入窗戶進
    入行竊（見94年度偵字第20272號偵查卷第5頁），應認被告
    乙○○、庚○○此部分均係犯刑法第321條第1項第2款之踰
    越安全設備竊盜罪，公訴人容有誤會，應予更正。
四、被告3人行為後，刑法業於94年2月2日修正公布，並自95年7
    月1日生效施行，就刑法第28條關於共犯之規定，由原條文
    ：「實施」，修正為：「實行」，揆諸本條之修正理由係為
    釐清陰謀共同正犯、預備共同正犯、共謀共同正犯是否合乎
    本條規定之正犯要件，而本件被告3人既屬實行犯罪行為之
    正犯，則適用舊法第28條規定論擬，對被告3人並無不利，
    故被告庚○○與乙○○就附表編號6所示之犯行、被告乙○○與辛○○就附表編號7、9所示之犯行、被告乙○○與綽號
    「小黑」、「蟑螂」之成年男子就附表編號8所示之犯行，
    皆有犯意聯絡及行為分擔，均為共同正犯。又被告三人各別
    多次之加重竊盜罪、普通竊盜罪、普通竊盜未遂罪犯行，分
    別時間緊接，所犯為基本構成犯罪要件相同之罪名，顯係基
    於概括犯意反覆為之，依修正前刑法第56條之規定，本應依
    連續犯之規定論以情節較重之連續攜帶兇器毀壞安全設備罪
    ，惟因行為後新法業已刪除連續犯之規定，此刪除雖非犯罪
    構成要件之變更，但顯已影響行為人刑罰之法律效果，自屬
    法律有變更，依刑法第2條第1項規定，比較新、舊法結果，
    仍應適用較有利於被告3人之行為時法即修正前刑法，分別
    論以情節較重之連續攜帶兇器毀壞安全設備竊盜罪（被告庚○○部分）、共同連續攜帶兇器毀越門扇竊盜罪（被告乙○○、辛○○部分），並均加重其刑（參照最高法院95年第8
    次刑事庭會議決議）。公訴意旨雖未論及被告庚○○如附表
    編號5、6、10所示之犯行部分（起訴書雖以被告庚○○附表
    編號6所示之犯行部分，係犯刑法第349條第2項之搬運贓物
    罪嫌，惟業經原審蒞庭檢察官就搬運贓物罪部分具狀撤回起
    訴，有撤回起訴書一件在卷足佐）、被告乙○○如附表編號
    8、9、11所示之犯行部分、被告辛○○如附表編號9所示之
    犯行部分，惟上開部分與起訴事實，有連續犯裁判上一罪之
    關係，應為起訴效力所及，且經檢察官移送併辦及原審審理
    時認有裁判上一罪關係而併予審理（即附表編號5之部分，
    業經台灣台北地方法院檢察署檢察官以95年度偵字第1104號
    起訴，並經台灣台北地方法院以95年度易字第1234號受理，
    惟原審係繫屬在先），本院自得加以審究。又被告庚○○前
    於92年間，因違反毒品危害防制條例案件，經臺灣臺北地方
    法院以92年度簡字第3328號判處有期徒刑5月確定，於93年
    12月13 日執行完畢；被告乙○○前於94年間，因竊盜案件
    ，經台灣板橋地方法院以94年度簡字第489號判處有期徒刑4
    月確定，並於94年9月15日易科罰金執行完畢；被告辛○○
    前於90年間，因違反毒品危害防制條例案件，經台灣板橋地
    方法院以90年度板簡字第1519號判處有期徒刑6月確定，又
    於92年間，因違反麻醉藥品管理條例案件，經本院以92年度
    上訴字第86號判處有期徒刑10月確定，上開二案經本院以92
    年度聲字第930號裁定應執行有期徒刑1年2月確定；另於91
    年間，因違反毒品危害防制條例案件，經台灣板橋地方法院
    以91年度訴字第684號判處應執行有期徒刑1年5月確定，與
    上開應執行之有期徒刑1年2月接續執行，於94年6月5日縮刑
    期滿執行完畢，此有本院被告前案紀錄表三件在卷可稽，被
    告3人於5年內再故意犯本件有期徒刑以上之罪，不論依修正
    前之刑法第47條，或修正後之刑法第47條第1項之規定，均
    構成累犯，對被告3人而言並無有利或不利之情形，自不生
    新舊法比較之問題，並依適用法律不宜割裂原則，自同應適
    用修正前刑法第47條累犯之規定，並遞加重其刑。
五、原審以被告3人犯罪事證明確，予以論罪科刑，固非無見。
    惟查：被告庚○○尚犯有附表編號10之竊行、被告乙○○
    另犯有附表編號11之竊行，檢察官上訴請求併予審理，原審
    未及審酌，尚有未洽。原判決就被告辛○○、乙○○所犯
    附表編號9共同持木棍、千斤頂破壞兩道鐵門侵入無人居住建
    築物之竊行，認係犯攜帶兇器毀壞安全設備竊盜罪，然所謂
    「安全設備」係指門扇牆垣以外，依通常社會觀念，其足以
    防盜以維居住安全之設備而言，例如窗戶、籬笆、竹籬、門
    鎖（司畢靈鎖除外）、保險箱等，而所謂「門扇」即門扉，
    係指一扇一扇之門而言，原判決既認定被告辛○○、乙○○
    係破壞鐵門後進入行竊，其二人所為，應係犯攜帶兇器毀越
    門扇竊盜罪，原判決前開認定，顯然有誤。起訴書就附表
    編號4部分，認被告乙○○係犯刑法第321條第1項第1款之加
    重竊盜罪，此部分起訴法條應予變更，已如前述，原判決未
    予敘明，亦有未洽。起訴書請求併諭知被告3人刑之執行
    前令入勞動場所強制工作，原判決就被告3人均未諭知強制
    工作，惟亦漏未敘明不予諭知之理由，容有未洽。而公訴人
    以被告3人前科甚多，素行不佳，顯有犯罪之習慣，故請同
    時宣告刑前強制工作云云，惟按刑法上之習慣犯與累犯、連
    續犯之性質有別，必須有具體之事實，足資證明行為人有犯
    罪之惡習及慣行，始有習慣犯規定之適用，並非一有累犯或
    連續犯之情形，即可認為有犯罪之習慣；而所謂犯罪習慣係
    指對於犯罪已成為日常之惰性行為而言，依本院被告全國前
    案紀錄所示，被告庚○○於本案發生前雖曾分別於77、78、
    81年間因竊盜罪，經判處有期徒刑5月、5月、1年6月確定，
    距離本案發生已相隔10餘年之久；被告乙○○亦曾分別於77
    、80、86、94年因竊盜罪，經判處有期刑6月、1年6月、1年
    、4月確定，均經執行完畢，但其等各次遭判刑時間彼此皆
    有相當之間隔，刑度亦非重，顯示其等前案犯情不重；被告
    辛○○前未曾有竊盜前科，參以被告庚○○、乙○○於本案
    各有6件竊行，被告辛○○僅有2件竊行，所竊得之財物價值
    亦非頂多，被告3人雖存有惡性，然尚難認其等有犯罪之習
    慣，從而公訴人以被告3人有竊盜之習慣云云，尚屬無據，
    則公訴人請求宣告被告3人強制工作即無必要，此部分上訴
    雖無理由，惟原判決既有前揭可議之處，即應撤銷改判。
六、爰審酌被告3人素行不佳，年輕力盛，不思以勞力賺取所需
    ，卻持兇器進入他人住宅行竊，毫不尊重他人之財產權，並
    嚴重危害社會治安、他人居住安全，藐視法令，惡性重大，
    惟念被告乙○○、辛○○犯罪後均坦認犯行，被告庚○○猶
    有部分否認，及原判決就被告庚○○、乙○○所宣告之刑度
    ，相較於其等本案竊行之次數及情節，尚屬偏輕等一切情狀
    ，被告庚○○、乙○○均量處有期徒刑2年6月，辛○○量處
    有期徒刑10月，以資懲儆。扣案之機車鑰匙2支、千斤頂1個
    ，為被告乙○○所有，供其共同為本件犯行所用之物，爰依
    刑法第38條第1項第2款規定均宣告沒收。又按依刑法第38條
    第1項第2款規定，於供犯罪所用或因犯罪所得之物，採職權
    沒收主義，是否宣告沒收，法院仍有自由裁量之權限，是
    本件被告庚○○、辛○○行竊所用之螺絲起子、固定鉗、木
    棍等物，並未扣案，且其沒收與否對於預防犯罪及公共利益
    或公共安全之維護，並無絕對影響，為免將來執行困難，爰
    不予宣告沒收，附此敘明。
七、被告乙○○經合法傳喚，無正當之理由不到庭，爰不待其陳
    述，逕行判決。
據上論斷，應依刑事訴訟法第369條第1項前段、第364條、第371
條、第299條第1項前段、第300條，刑法第2條第1項前段、修正
前刑法第28條、第56條、第321條第1項第2款、第3款、第47條、
第38條第1項第2款，判決如主文。
本案經檢察官謝英民到庭執行職務。
中    華    民    國    95    年    11     月    21    日
                  刑事第二庭審判長法  官  呂丹玉
                                  法  官  王詠寰
                                  法  官  林恆吉
以上正本證明與原本無異。
不得上訴。
                                  書記官  劉文美
中    華    民    國    95    年    11     月    21    日
附錄本案論罪科刑法條全文：
中華民國刑法第321條
 犯竊盜罪而有左列情形之一者，處六月以上、五年以下有期徒刑
：
一  於夜間侵入住宅或有人居住之建築物、船艦或隱匿其內而犯
    之者。
二  毀越門扇、牆垣或其他安全設備而犯之者。
三  攜帶兇器而犯之者。
四  結夥三人以上而犯之者。
五  乘火災、水災或其他災害之際而犯之者。
六  在車站或埠頭而犯之者。
前項之未遂犯罰之。
附表
┌─┬───┬────┬────┬─────────┬───┬───────┬
│編│行為人│行竊時間│行竊地點│行為態樣及竊得財物│被害人│證據          │
│號│      │        │        │                  │      │              │
├─┼───┼────┼────┼─────────┼───┼───────┼
│1 │庚○○│94年6月6│臺北縣中│庚○○以客觀上可供│甲○○│被告於警詢、偵│
│  │      │日下午某│和市自立│兇器使用之一字型螺│      │查中之自白（95│
│  │      │時許    │路56巷15│絲起子破壞前開地點│      │偵7393卷第4 、│
│  │      │        │號2樓   │二道鐵門門鎖侵入住│      │44頁）、被害人│
│  │      │        │        │宅竊盜（侵入住宅部│      │於警詢中之指訴│
│  │      │        │        │分未據告訴），竊得│      │（95偵7393卷第│
│  │      │        │        │手機一支、數位相機│      │6 頁）、內政部│
│  │      │        │        │一台、MP3 一台、皮│      │警政署刑事警察│
│  │      │        │        │包四、五個、舊十元│      │局94年7 月27日│
│  │      │        │        │銅板約一千多個、電│      │刑紋字第0940  │
│  │      │        │        │腦主機一部、存摺二│      │09 8487 號指紋│
│  │      │        │        │本、印章二枚、現金│      │鑑驗書一件（於│
│  │      │        │        │約六千元等物，經警│      │前述地點臥室禮│
│  │      │        │        │於前述地點臥室內之│      │盒上採獲指紋，│
│  │      │        │        │歐斯麥禮盒、義美佳│      │其中二枚與徐賢│
│  │      │        │        │緣禮盒、XO酒盒等物│      │明左環指指紋相│
│  │      │        │        │上採得指紋，經送驗│      │符，95偵7393卷│
│  │      │        │        │結果與庚○○指紋相│      │第8- 11 頁）、│
│  │      │        │        │符而查獲。        │      │現場採證照片十│
│  │      │        │        │                  │      │張（95偵7393  │
│  │      │        │        │                  │      │卷第16-20 頁）│
├─┼───┼────┼────┼─────────┼───┼───────┼
│2 │庚○○│94年6月 │臺北縣中│庚○○先按前開地點│癸○  │被告於警詢及偵│
│  │      │27日下午│和市信義│之門鈴，確認該住宅│      │查中之自白（95│
│  │      │5時前某 │街14-2號│內無人在家後，以自│      │偵6656卷第4-5 │
│  │      │時      │        │備之客觀上可供兇器│      │、54頁）、被害│
│  │      │        │        │使用之螺絲起子破壞│      │人於警詢中之指│
│  │      │        │        │大門門鎖侵入住宅竊│      │訴（95偵6656卷│
│  │      │        │        │盜（侵入住宅部分未│      │第6 、7 頁）、│
│  │      │        │        │據告訴），竊得電腦│      │內政部警政署刑│
│  │      │        │        │、照相機、攝影機各│      │事警察局94年8 │
│  │      │        │        │一台、戒指三個、金│      │月8 日刑紋字第│
│  │      │        │        │項鍊二條等物後，變│      │0000000000號指│
│  │      │        │        │賣得款花用殆盡，經│      │紋鑑驗書一件（│
│  │      │        │        │警於前述地點臥室內│      │於前述地點臥室│
│  │      │        │        │之手機紙盒上採得指│      │手機盒上採獲指│
│  │      │        │        │紋，經送驗結果與徐│      │紋，經比對其中│
│  │      │        │        │賢明指紋相符而查獲│      │一枚與庚○○左│
│  │      │        │        │。                │      │環指指紋相符，│
│  │      │        │        │                  │      │95偵6656卷第8-│
│  │      │        │        │                  │      │9 頁）        │
├─┼───┼────┼────┼─────────┼───┼───────┼
│3 │庚○○│94年6月 │臺北縣中│庚○○先按前開地點│丙○○│被告於警詢及偵│
│  │      │30日下午│和市和平│之門鈴，確認該住宅│      │查中之自白（95│
│  │      │3時前某 │街2巷6弄│內無人在家後，以自│      │偵6657卷第4、5│
│  │      │時      │6-3號   │備之客觀上可供兇器│      │4 頁）、被害人│
│  │      │        │        │使用之螺絲起子破壞│      │於警詢中之指訴│
│  │      │        │        │門鎖侵入住宅竊盜（│      │（95偵6657卷第│
│  │      │        │        │侵入住宅部分未據告│      │6-7頁）、內政 │
│  │      │        │        │訴），竊得金項鍊、│      │部警政署刑事警│
│  │      │        │        │金戒指及現金四千元│      │察局94年8 月9 │
│  │      │        │        │等物後，變賣得款花│      │日刑紋字第0940│
│  │      │        │        │用殆盡，經警於前述│      │117042號指紋鑑│
│  │      │        │        │地點臥室內之珠寶盒│      │驗書一件（於前│
│  │      │        │        │上採得指紋，經送驗│      │述地點臥室珠寶│
│  │      │        │        │結果與庚○○指紋相│      │盒上採獲指紋，│
│  │      │        │        │符而查獲。        │      │其中一枚與徐賢│
│  │      │        │        │                  │      │明右中指指紋相│
│  │      │        │        │                  │      │符，95偵6657第│
│  │      │        │        │                  │      │8-9頁）       │
├─┼───┼────┼────┼─────────┼───┼───────┼
│4 │乙○○│94年9月 │臺北縣中│乙○○以不詳方法侵│壬○○│被告於本院審理│
│  │      │20日上午│和市宜安│入前開住宅竊盜（侵│      │中自白、證人薛│
│  │      │7時前某 │路7號2樓│入住宅部分未據告訴│      │如玲於警詢及偵│
│  │      │時      │        │），竊得NO KIA廠牌│      │查中之陳述（95│
│  │      │        │        │行動電話一支（序號│      │偵6776卷第7-8 │
│  │      │        │        │0000000000000000）│      │、66-67頁）、 │
│  │      │        │        │、PHS 行動電話一支│      │被害人於警詢中│
│  │      │        │        │（門號0000000000）│      │之指訴（95偵67│
│  │      │        │        │、日幣四萬元、項鍊│      │76卷第10-11頁 │
│  │      │        │        │三條、清朝龍銀六枚│      │）、前開NOKIA │        │
│  │      │        │        │、外幣零錢一批、小│      │行動電話一支之│
│  │      │        │        │皮包六個（共計約十│      │贓物認領保管單│
│  │      │        │        │萬九千元許）後，將│      │一張（95偵6776│
│  │      │        │        │上開NOKIA行動電話 │      │卷第20頁）    │
│  │      │        │        │以四千五百元之代價│      │              │
│  │      │        │        │販售予薛如玲，為警│      │              │
│  │      │        │        │循線查獲。        │      │              │
├─┼───┼────┼────┼─────────┼───┼───────┤
│5 │庚○○│94年9月 │台北市中│庚○○先按前開地點│子○○│被告於警詢中之│
│  │（台北│29日下午│山區長安│之門鈴，確認該住宅│      │自白（台北地檢│
│  │地檢署│2時許   │東路1段1│內無人在家後，以自│      │署第8-10頁）、│
│  │95年度│        │11巷5號3│備之客觀上可供兇器│      │被害人於警訊中│
│  │偵字第│        │樓      │使用之固定鉗破壞門│      │之指訴（同上偵│
│  │1104號│        │        │鎖侵入住宅竊盜（侵│      │查卷第6、7頁）│
│  │）    │        │        │入住宅部分未據告訴│      │、內政部刑事警│
│  │      │        │        │），竊得康柏廠牌手│      │察局94年10月26│
│  │      │        │        │提電腦一台（價格約│      │日刑紋字第0994│
│  │      │        │        │五萬元）、SONY廠牌│      │0000000號指紋 │
│  │      │        │        │數位相機一台、陳貴│      │鑑驗書一件（於│
│  │      │        │        │馨護照一本等物後，│      │前述地點門鎖上│
│  │      │        │        │將手提電腦與真實姓│      │採獲指紋，其中│
│  │      │        │        │名年籍不詳綽號「李│      │二枚與庚○○右│
│  │      │        │        │欣」之成年男子交換│      │拇指指紋相符，│
│  │      │        │        │一公克海洛因毒品，│      │同上偵查卷第26│
│  │      │        │        │將其餘竊得物品丟棄│      │頁）、現場照片│
│  │      │        │        │，經警於前述地點門│      │二十一張（同上│
│  │      │        │        │鎖上採得指紋，經送│      │偵查卷第15-25 │
│  │      │        │        │驗結果與庚○○指紋│      │頁）          │
│  │      │        │        │相符而查獲。      │      │              │
├─┼───┼────┼────┼─────────┼───┼───────┤
│6 │乙○○│94年10月│臺北縣永│乙○○先按前開地點│丁○○│被告乙○○於警│
│  │庚○○│20日下午│和市福和│之電鈴，確認該住宅│      │詢中之自白（94│
│  │      │5時許   │路36號5 │內無人在家後，利用│      │偵20272 卷第5-│
│  │      │        │樓      │屋頂懸掛之招牌，徒│      │6 頁）、被告徐│
│  │      │        │        │手往下踰越窗戶侵入│      │賢明於本院審理│
│  │      │        │        │住宅竊盜（侵入住宅│      │中自白、內政部│
│  │      │        │        │部分未據告訴），竊│      │警政署刑事警察│
│  │      │        │        │得BENQ廠牌電腦主機│      │局94年10月24日│
│  │      │        │        │一台（價值約新臺幣│      │刑紋字第094016│
│  │      │        │        │五萬元）、華碩廠牌│      │1781號指紋鑑驗│
│  │      │        │        │電腦主機一台（價值│      │書一件（見本院│
│  │      │        │        │約四萬二千元）、  │      │審理卷）、被害│
│  │      │        │        │Digimax廠牌液晶電 │      │人於警詢中之指│
│  │      │        │        │視一台（價值約四萬│      │訴、現場勘察照│
│  │      │        │        │二千元）、OLYMPUS │      │片九張（94偵20│
│  │      │        │        │廠牌數位相機一台（│      │272 卷第16-20 │
│  │      │        │        │價值約一萬元）、新│      │頁）          │
│  │      │        │        │台幣六千元後，並由│      │              │
│  │      │        │        │庚○○負責搬運上開│      │              │
│  │      │        │        │物品，經警於前述地│      │              │
│  │      │        │        │點之音箱及畫上等處│      │              │
│  │      │        │        │採得指紋，經送驗結│      │              │
│  │      │        │        │果與乙○○指紋相符│      │              │
│  │      │        │        │而查獲。          │      │              │
├─┼───┼────┼────┼─────────┼───┼───────┼
│7 │乙○○│94年12月│臺北縣中│由辛○○於前開地點│丑○○│被告乙○○於警│
│  │辛○○│15日晚上│和市○○○○○路另一側把風，│      │詢中之自白（95│
│  │      │8時50分 │路208巷 │乙○○以自備之機車│      │偵139 卷第11-1│
│  │      │許      │口對面板│鑰匙破壞HC-7010號 │      │2 頁）、被告張│
│  │      │        │南路55號│自小客貨車（價值約│      │龍國於本院審理│
│  │      │        │停車格  │五萬元）駕駛座、乘│      │中自白、被害人│
│  │      │        │        │客座及後行李廂車門│      │於警詢中之指訴│
│  │      │        │        │鎖共同竊盜，經被害│      │（95偵139 卷第│
│  │      │        │        │人之妹發覺通知被害│      │6-7 頁）、證人│
│  │      │        │        │人而未遂，乙○○並│      │陳淑華於警詢中│
│  │      │        │        │經追趕至中和市復興│      │之證述（95偵13│
│  │      │        │        │路263巷口為被害人 │      │9卷第8-9頁）、│
│  │      │        │        │所攔下並報警處理，│      │扣案之機車鑰匙│
│  │      │        │        │辛○○於上開行竊地│      │二把、前開自小│
│  │      │        │        │點對面為警查獲，並│      │客貨車一輛之贓│
│  │      │        │        │扣得乙○○所有供其│      │物認領保管單一│
│  │      │        │        │行竊所用之機車鑰匙│      │張（95偵139 卷│
│  │      │        │        │二支。            │      │第25頁）及翻拍│
│  │      │        │        │                  │      │照片5 張（95偵│
│  │      │        │        │                  │      │139 卷第31-33 │
│  │      │        │        │                  │      │頁）          │
├─┼───┼────┼────┼─────────┼───┼───────┼
│8 │乙○○│94年12月│臺北縣中│乙○○與真實姓名年│寅○○│被害人於警詢中│
│  │與綽號│30日凌晨│和市連城│籍不詳綽號「小黑」│（「政│之指訴（95偵14│
│  │「小黑│4-5時許 │路319巷4│、「蟑螂」等二名成│大」便│19卷第11頁）、│
│  │」、「│        │弄5號「 │年男子結夥三人，侵│利商店│扣案之米黃色長│
│  │蟑螂」│        │政大」便│入前述地點（夜間無│負責人│袖上衣一件（95│
│  │之成年│        │利商店  │人居住，侵入建築物│）    │偵1419卷第20）│
│  │男子（│        │        │部分未據告訴）竊盜│      │、上開七星牌香│
│  │移送併│        │        │，竊得洋菸共十幾包│      │煙十八包之贓物│
│  │辦95年│        │        │、酒、現金零錢等物│      │認領保管單一紙│
│  │度偵字│        │        │（共價值約十萬元）│      │（95偵1419卷第│
│  │第1106│        │        │，嗣於臺北縣中和市│      │22頁背面）、上│
│  │3 號）│        │        │中正路751 巷3 弄15│      │開香煙及上衣之│
│  │      │        │        │之2 號內查獲失竊地│      │翻拍照片二張（│
│  │      │        │        │點監視器錄得之石國│      │95偵1419卷第23│
│  │      │        │        │禎穿著之上衣及竊得│      │-24頁）、前述 │
│  │      │        │        │之七星牌香煙十八包│      │地點監視器畫面│
│  │      │        │        │。                │      │之翻拍照片十五│
│  │      │        │        │                  │      │張（95偵1419卷│
│  │      │        │        │                  │      │第25-27 頁）、│
│  │      │        │        │                  │      │證人何芝潔（石│
│  │      │        │        │                  │      │國禎女友）於偵│
│  │      │        │        │                  │      │查中之證述（95│
│  │      │        │        │                  │      │偵緝852 卷第6 │
│  │      │        │        │                  │      │頁）          │
├─┼───┼────┼────┼─────────┼───┼───────┼
│9 │辛○○│95年5月 │臺北縣中│辛○○與乙○○共同│戊○（│被告辛○○於警│
│  │乙○○│18日凌晨│和市景平│持客觀上可供兇器使│千輪機│詢及偵查中之自│
│  │（移送│3時30 分│路426號1│用之木棍及千斤頂破│車行負│白（95偵13008 │
│  │併辦95│許      │樓千輪機│壞前述地點兩道鐵門│責人）│卷第6-7 、45-4│
│  │年度偵│        │車行    │侵入該處（夜間無人│      │6頁）、 被告石│
│  │字第13│        │        │居住，侵入建築物部│      │國禎於警詢中之│
│  │008 、│        │        │分未據告訴）竊盜，│      │自白（95偵1300│
│  │14033 │        │        │竊得神像金牌約二百│      │8卷第54-55頁）│
│  │號）  │        │        │面後，為千輪機車行│      │、被害人於警  │
│  │      │        │        │僱用之保全人員殷宇│      │詢中之指訴（95│
│  │      │        │        │宸發現而於臺北縣中│      │偵13008 卷第9 │
│  │      │        │        │和市○○路430 巷口│      │、57頁）、證人│
│  │      │        │        │逮捕辛○○，並經警│      │殷宇宸於警詢中│
│  │      │        │        │查獲竊得之金牌三十│      │之證述（95偵13│
│  │      │        │        │五面及扣得乙○○所│      │008 卷第11頁）│
│  │      │        │        │有之千金頂一台，石│      │、扣案之千斤頂│
│  │      │        │        │國禎則趁隙逃逸，其│      │一個（95偵1300│
│  │      │        │        │後，乙○○始委託綽│      │8 卷第43頁）、│
│  │      │        │        │號「阿炮」之成年男│      │前開金牌三十五│
│  │      │        │        │子，於九十五年五月│      │面之贓物認領保│
│  │      │        │        │十八日六時四十分許│      │管單一張（95偵│        │
│  │      │        │        │，將竊得之金牌十面│      │13008 卷第24頁│
│  │      │        │        │歸還被害人戊○。  │      │）、竊盜現場及│
│  │      │        │        │                  │      │查獲現場及查獲│
│  │      │        │        │                  │      │物之照片十四張│
│  │      │        │        │                  │      │（95偵13008 卷│
│  │      │        │        │                  │      │第29-35 頁）、│
│  │      │        │        │                  │      │前開十面金牌之│
│  │      │        │        │                  │      │照片四張（95偵│
│  │      │        │        │                  │      │13008 卷第58-5│
│  │      │        │        │                  │      │9 頁）        │
├─┼───┼────┼────┼─────────┼───┼───────┤
│10│庚○○│94年9月2│台北縣中│以不詳方法竊取車牌│己○○│被害人於警訊中│
│  │      │7日某時 │和市大仁│號碼BK-7980號自用 │      │之指訴（95偵字│
│  │      │        │街10巷1 │小客車，經警於駕駛│      │16111卷第7-8頁│
│  │      │        │號前    │座左側之鋁箔包飲料│      │）、內政部警政│
│  │      │        │        │罐上採得指紋，經送│      │署刑事警察局95│
│  │      │        │        │驗結果與庚○○指紋│      │年1月2日刑紋字│
│  │      │        │        │相符而查獲。      │      │第0000000000號│
│  │      │        │        │                  │      │指紋鑑驗書一件│
│  │      │        │        │                  │      │（與庚○○左拇│
│  │      │        │        │                  │      │指指紋相符，同│
│  │      │        │        │                  │      │上偵查卷第9頁 │
│  │      │        │        │                  │      │）            │
├─┼───┼────┼────┼─────────┼───┼───────┤
│11│乙○○│95年1月 │台北縣中│以不詳方法開啟鐵捲│林麗君│被告乙○○本院│
│  │      │22日上午│和市中安│門侵入住宅竊盜（侵│      │審理中之自白、│
│  │      │10時前某│街58號1 │入住宅部分未據告訴│      │被害人林麗君警│
│  │      │時      │樓之四季│），竊得收銀櫃內現│      │訊中之指訴（95│
│  │      │        │軒冰店  │金500元，經警於現 │      │偵16738卷第3-6│
│  │      │        │        │場鐵捲門上採得指紋│      │頁）、內政部警│
│  │      │        │        │，送驗結果與乙○○│      │政署刑事警察局│
│  │      │        │        │指紋相符而查獲。  │      │95年4月4日刑紋│
│  │      │        │        │                  │      │字第0950036153│
│  │      │        │        │                  │      │號指紋鑑驗書一│
│  │      │        │        │                  │      │件（於鐵捲門上│
│  │      │        │        │                  │      │採獲指紋，與石│
│  │      │        │        │                  │      │國禎相符，同上│
│  │      │        │        │                  │        偵卷第7頁）
└─┴───┴────┴────┴─────────┴───┴───────┘


司法院資訊處製作；財團法人民間司法改革基金會備份。
